【裁判字號】    97,訴,373
【裁判日期】    981021
【裁判案由】    違反政府採購法
【裁判全文】
臺灣花蓮地方法院刑事判決               97年度訴字第373號
公  訴  人  臺灣花蓮地方法院檢察署檢察官
被      告  莊木忠
選任辯護人  簡燦賢律師
            謝政達律師
            張秉正律師
被      告  王明彩
選任辯護人  籃健銘律師
            簡燦賢律師
被      告  林穗珍
選任辯護人  張國權律師
            歐宇倫律師
            林煜翔律師
被      告  陳惟善
選任辯護人  曾泰源律師
上列被告因違反政府採購法案件，經檢察官提起公訴（97年度偵
字第1793號），被告於本院準備程序中就被訴之事實為有罪之陳
述，經合議庭裁定改行簡式審判程序，並判決如下：
    主  文
莊木忠共同連續意圖影響決標價格，而以協議使廠商不為價格之
競爭，處有期徒刑拾月，減為有期徒刑伍月；又共同意圖影響決
標價格，而以協議使廠商不為價格之競爭，共參拾陸罪，各處有
期徒刑捌月，均減為有期徒刑肆月；又共同意圖影響決標價格，
而以協議使廠商不為價格之競爭，共拾柒罪，各處有期徒刑捌月
。應執行有期徒刑貳年。緩刑伍年，並應於判決確定後六月內，
向花蓮縣政府收入總存款戶（即花蓮縣政府公庫）支付新臺幣拾
伍萬元。
王明彩、林穗珍、陳惟善共同連續意圖影響決標價格，而以協議
使廠商不為價格之競爭，各處有期徒刑捌月，均減為有期徒刑肆
月；又共同意圖影響決標價格，而以協議使廠商不為價格之競爭
，共參拾陸罪，各處有期徒刑柒月，均減為有期徒刑參月又拾伍
日；又共同意圖影響決標價格，而以協議使廠商不為價格之競爭
，共拾柒罪，各處有期徒刑柒月。均應執行有期徒刑壹年肆月。
緩刑伍年。
    事  實
一、莊木忠係齊昱營造有限公司（下稱齊昱營造）代表人，陳義
    河（另行審理、判決）係臺灣區瀝青工業同業公會（下稱瀝
    青公會）花東辦事處主任及陸輝瀝青股份有限公司（下稱陸
    輝瀝青）負責人，並為勝立營造股份有限公司（下稱勝立營
    造）（另行審理、判決）、勝源營造股份有限公司（下稱勝
    源營造）實際負責人，林鳳旋（另行審理、判決）係固道瀝
    青混凝土股份有限公司（下稱固道瀝青）、永固混凝土股份
    有限公司（下稱永固公司）、昌懋營造有限公司（下稱昌懋
    公司）實際負責人，張小燕（另行審理、判決）為萬鑫營造
    股份有限公司（下稱萬鑫營造）（另行審理、判決）負責人
    王競毅之配偶，負責萬鑫營造投標及帳務處理，陳富憲（已
    死亡）、陳慶法（另行審理、判決）先後為台亞預伴混凝土
    股份有限公司（下稱台亞公司）負責人，陳慶法並為泰亞營
    造股份有限公司（另行審理、判決）實際負責人，陳添財（
    另行審理、判決）係富勝瀝青有限公司（下稱富勝公司）負
    責人，並為集英營造有限公司股東（下稱集英公司）（另行
    審理、判決），蔡源文（另行審理、判決）及李松庚（另行
    審理、判決）皆係富勝瀝青股東，李松庚並為璉嶸營造有限
    公司（另行審理、判決）股東，羅春子（起訴書誤載為羅仙
    子，另行審理、判決）係仙兵實業股份有限公司（下稱仙兵
    公司）負責人、鈶富營造有限公司、鈶堡營造有限公司實際
    負責人，陳水盛（另行審理、判決）係瀚揚企業有限公司（
    下稱瀚揚公司）實際負責人，陳義忠（另行審理、判決）係
    忠信土木包工業及忠鴻瀝青廠股份有限公司（下稱忠鴻瀝青
    ）負責人，林穗珍係泰亞公司員工，陳惟善係陸輝瀝青員工
    ，王明彩係富勝瀝青員工，劉秀琴（另行審理、判決）則因
    原任職於花蓮縣營造業同業公會，而與陳義河等人熟識。陸
    輝瀝青、固道瀝青、萬鑫營造、台亞公司、富勝瀝青、仙兵
    公司、瀚揚公司等瀝青廠商工廠均位於花蓮縣境內，亦均具
    有再生瀝青執照，如附表所示公共工程相關投標公告需由營
    造公司投標政府機關發包之道路瀝青工程，得標後再分包由
    瀝青公司負責出料、施工。詎陳富憲、陳義河、林鳳旋、張
    小燕、蔡源文、李松庚、陳添財、羅春子、陳水盛、陳義忠
    、劉秀琴、陳惟善及王明彩共同基於意圖影響決標價格獲取
    不當利益之概括犯意聯絡，由陳富憲、陳義河指示劉秀琴負
    責蒐集及選定交通部公路總局第四區養護工程處、花蓮縣政
    府、花蓮市公所、花蓮縣吉安鄉公所、壽豐鄉公所、玉里鎮
    公所等機關發包之如附表所示之工程，再由劉秀琴居間聯繫
    並召集陳富憲、陳義河、林鳳旋、張小燕、蔡源文、李松庚
    、陳添財、羅春子、陳水盛、陳義忠等人會合於花蓮縣花蓮
    市○○街103 號陸輝公司辦公室、花蓮縣花蓮市○○路台亞
    公司大樓頂樓及中信飯店大廳等地舉行圍標會議（俗稱開小
    標），以協議之方式決定各該工程案中之得標、陪標公司、
    得標公司投標價（通常為預算百分之九十以上）及得標公司
    應支付之回扣金（俗稱圓仔湯錢），再由陳義河等人以勝立
    營造、勝源營造、東鈺營造、昌懋營造、萬鑫營造、集英營
    造、璉嶸營造於附表所示之時間、地點參與投標，而不為價
    格之競爭，陸輝公司及富勝公司並分別由陳惟善及王明彩負
    責投標及陪標事宜；迄至93年12月間因台亞公司負責人陳富
    憲死亡，台亞公司暫退出，至94年7 月間，由陳慶法、林穗
    珍基於上開犯意聯絡，由陳慶法代表台亞公司再加入上開圍
    標會議，林穗珍則負責處理台亞公司投標、陪標事宜，莊木
    忠則於94年9 月間基於上開犯意聯絡，代表陸輝瀝青玉里廠
    加入，並以齊昱營造有限公司名義參與投標。劉秀琴則負責
    掌握開標結果，並俟附表所示之工程決標後，依其等圍標會
    議決定之回扣金金額及計算分配公式，製作回扣金計算表予
    圍標集團成員核對，並由劉秀琴向得標廠商收取應支付之回
    扣金而依事先約定比例交付予參與圍標之成員。
二、案經法務部調查局東部地區機動工作組移送臺灣花蓮地方法
    院檢察署檢察官偵查後提起公訴。
    理  由
一、按刑事訴訟法第273 條之1 第1 項規定，除被告所犯為死刑
    、無期徒刑、最輕本刑為3 年以上有期徒刑之罪、或高等法
    院管轄第一審案件者外，於審判期日前之程序進行中，被告
    先就被訴事實為有罪之陳述時，審判長得告知被告簡式審判
    程序之旨，並聽取當事人、代理人、辯護人及輔佐人之意見
    後，裁定進行簡式審判程序。經查，本件被告莊木忠、林穗
    珍、陳惟善及王明彩被訴違反政府採購法一案，為前開不得
    進行簡式審判程序以外之案件，且被告等於本院行準備程序
    時就被訴事實為有罪之陳述，經本院告知被告簡式審判程序
    之旨，並聽取被告之意見後，爰依前開刑事訴訟法第273 條
    之1第1項之規定，當庭裁定改依簡式審判程序並由受命法官
    獨任審判之，合先敘明。
二、訊據被告莊木忠、林穗珍、陳惟善及王明彩對於上開犯罪事
    實於本院審理時均坦承不諱，核與證人即共同被告陳義河、
    林鳳旋、張小燕、陳慶法、蔡源文、李松庚、陳添財、劉秀
    琴、羅春子、陳義忠、陳水盛等於調查局及偵查中證述之情
    節大致相符，此外並有如附表所示各項公共工程之開標、決
    標紀錄、工程契約書、監聽譯文、回扣金計算表各1 份在卷
    可稽，足認被告莊木忠等4 人之自白與事實相符，本件事證
    明確，被告等犯行均堪認定，應依法論科。
三、查被告莊木忠於附表編號76號至編號108 號；被告林穗珍於
    附表編號70號至108號；被告陳惟善及王明彩於附表編號1號
    至編號108號行為後，刑法部分條文業於94年2月2 日修正公
    布，95年7月1日施行。而修正後刑法第2條第1項規定：「行
    為後法律有變更者，適用行為時之法律。但行為後之法律有
    利於行為人者，適用最有利於行為人之法律。」該條係規範
    行為後法律變更所生新舊法律比較適用之準據法，於新法施
    行後，應適用修正後刑法第2條第1項之規定，為「從舊從輕
    」之比較。且於比較時應就罪刑有關之共犯、未遂犯、想像
    競合犯、牽連犯、連續犯、結合犯，以及累犯加重、自首減
    輕暨其他法定加減（如身分加減）與加減例等一切規定，綜
    其全部罪刑之結果而為比較，且就比較之結果，須為整體之
    適用，不能割裂分別適用各該有利於行為人之法律，此即法
    律變更之比較適用所應遵守之「罪刑綜合比較原則」及「擇
    用整體性原則」。再從刑附屬於主刑，除法律有特別規定者
    外，依主刑所適用之法律（參見最高法院24年上字第4634號
    判例、27年上字第2615號判例、及最高法院95年度第8 次刑
    事庭會議決議意旨），茲就本件新舊法比較結果說明如下：
（一）被告等行為時刑法第51條第5 款規定：「數罪併罰，分別
      宣告其罪之刑，依下列各款定其應執行者：五、宣告多數
      有期徒刑者，於各刑中之最長期以上，各刑合併之刑期以
      下，定其刑期。但不得逾20年」。而修正後同條款則規定
      ：「宣告多數有期徒刑者，於各刑中之最長期以上，各刑
      合併之刑期以下，定其刑期。但不得逾30年」。經比較結
      果，修正後有關有期徒刑合併定其應執行刑之上限提高至
      30年，自以修正前之規定有利被告等。
（二）刑法第56條關於連續犯之規定，業經刪除。此刪除雖非犯
      罪構成要件之變更，但顯已影響行為人刑罰之法律效果，
      自屬法律有變更，比較新、舊法適用結果，數行為依新法
      規定原則上應予併罰，惟依舊法連續犯規定，以一罪論並
      加重其刑，是以適用被告等行為時之法律即修正前刑法第
      56條連續犯之規定，較有利於被告等。
（三）緩刑之宣告，以裁判時之狀態為準，故犯罪在新法施行前
      ，於新法施行之後，關於緩刑之宣告，當然適用新法之規
      定，不再適用舊法，併予說明。
    本院經綜合全部罪刑之結果，在適用「罪刑綜合比較原則」
    、「擇用整體性原則」（最高法院27年上字第2615號判例意
    旨參照），本案應一體適用被告等行為時之法律對其較為有
    利。
四、核被告莊木忠、林穗珍、陳惟善及王明彩所為，均係犯政府
    採購法第87條第4 項意圖影響決標價格而以協議不為價格之
    競爭罪。被告莊木忠、林穗珍、陳惟善、王明彩與陳義河、
    張小燕、陳慶法、陳添財、陳義忠、陳水盛、蔡源文、劉秀
    琴、羅春子、李松庚、林鳳旋就本案協議使廠商不為價格競
    爭之犯行，均有犯意聯絡及行為分擔，均應論以共同正犯。
    又被告莊木忠於附表編號76號至編號108號先後33 次違反政
    府採購法之行為；被告林穗珍於附表編號70號至編號108 號
    先後39次違反政府採購法之行為；被告陳惟善及王明彩於附
    表編號1號至編號108號先後108 次違反政府採購法之行為，
    時間緊接，所犯為基本構成要件相同之罪名，顯係出於概括
    犯意反覆為之，爰依修正前刑法第56條之規定，論以一罪並
    加重其刑。又被告莊木忠、林穗珍、陳惟善及王明彩所為附
    表編號109號至編號161號（起訴書附表編號漏列118 號，該
    部分並無犯罪事實，故起訴書附表編號119號至162號均往前
    調整號數，附此敘明）先後53次違反政府採購法之行為及上
    開連續違反政府採購法之行為，時間互異，協議投標之工程
    不同，顯係基於各別犯意為之，均應分論併罰。公訴人於起
    訴時認被告莊木忠、林穗珍等基於共同違反政府採購法之犯
    意聯絡，於附表所示之時間為意圖影響決標價格而以協議不
    為價格競爭之行為，然公訴人亦當庭縮減犯罪事實為被告莊
    木忠於附表編號76號至編號161 號為意圖影響決標價格而以
    協議不為價格競爭之行為，被告林穗珍於編號70號至編號16
    1 號為意圖影響決標價格而以協議不為價格之競爭之行為，
    附予敘明。爰審酌政府採購法之制訂目的，在建立公平、公
    開之政府採購程序，以提升採購效率與功能，確保採購品質
    ，使政府採購程序回歸市場競爭機制，被告莊木忠、林穗珍
    、陳惟善、王明彩竟與陳義河、張小燕、陳慶法、陳添財、
    陳義忠、陳水盛、蔡源文、劉秀琴、羅春子、李松庚、林鳳
    旋協議不為價格上之競爭，破壞政府採購之市場競爭機制，
    而被告林穗珍、陳惟善、王明彩係分別受僱於泰亞公司、陸
    輝公司及富勝公司，聽命行事，本身並未有犯罪所得，而被
    告莊木忠係為讓陳義河多分一份回扣金，而答應加入協議，
    本身亦未有犯罪所得，及被告等並均已坦承犯行，尚具悔意
    等一切情狀，就其等所犯上開之罪，分別量處如主文所示之
    刑。復查被告莊木忠於附表編號76號至編號144 號；被告林
    穗珍於附表編號70號至編號144 號；被告陳惟善及王明彩於
    附表編號1號至編號144號犯罪之時間，係於96年4月24 日以
    前，符合減刑條件，應依中華民國九十六年罪犯減刑條例第
    2 條第1項第3款之規定，就其等分別所犯上開之罪所宣告之
    刑，各減其刑期二分之一，如主文所示，並定其等應執行之
    刑。末查被告莊木忠、林穗珍、陳惟善、王明彩等未曾因故
    意犯罪而受有期徒刑以上刑之宣告，有臺灣高等法院被告前
    案紀錄表4 份在卷可稽，其等因短於思慮，致罹刑典，犯後
    坦承犯行，經此教訓，自當知所警惕，信無再犯之虞，且被
    告莊木忠、林穗珍、陳惟善、王明彩均有正當之工作，業據
    其等供述在卷，本院因認前開宣告之刑以暫不執行為適當，
    爰併均宣告緩刑5 年，以觀後效，用啟自新。惟考量被告莊
    木忠為齊昱公司代表人，為被告陳義河獲取不法利益，以被
    告齊昱公司名義，為違反政府採購法之犯行，雖本身未有犯
    罪所得，然不法情節較被告林穗珍、陳惟善、王明彩等為重
    ，爰依刑法第74條第2項第4款之規定，諭知被告莊木忠應向
    花蓮縣政府公庫支付150,000元，以示懲儆。
五、據上論斷，應依刑事訴訟法第273條之1第1 項、第299條第1
    項前段，政府採購法第87條第4項，刑法第2條第1 項前段、
    第11條前段、第28條、第74條第1項1款、同條第2項第4款，
    修正前刑法第56條、第51條第5 款，中華民國九十六年罪犯
    減刑條例第2條1項第3款、第7條、第11條，判決如主文。
本案經檢察官吳毓靈到庭執行職務。
中    華    民    國    98    年    10    月    21    日
                  刑事第三庭    法  官  湯國杰
以上正本證明與原本無異。
如不服本判決應於收受送達後10日內向本院提出上訴書狀，並應
敘述具體理由。其未敘述上訴理由者，應於上訴期間屆滿後20日
內向本院補提理由書(均須按他造當事人之人數附繕本)「切勿逕
送上級法院」。
中    華    民    國    98    年    10    月    21    日
                                書記官
附錄本判決論罪之法律條文：
政府採購法第87條
意圖使廠商不為投標、違反其本意投標，或使得標廠商放棄得標
、得標後轉包或分包，而施強暴、脅迫、藥劑或催眠術者，處 1
年以上7年以下有期徒刑，得併科新臺幣3百萬元以下罰金。
犯前項之罪，因而致人於死者，處無期徒刑或7 年以上有期徒刑
；致重傷者，處3年以上10年以下有期徒刑，各得併科新臺幣3百
萬元以下罰金。
以詐術或其他非法之方法，使廠商無法投標或開標發生不正確結
果者，處 5 年以下有期徒刑，得併科新臺幣 1 百萬元以下罰金
。
意圖影響決標價格或獲取不當利益，而以契約、協議或其他方式
之合意，使廠商不為投標或不為價格之競爭者，處6月以上5年以
下有期徒刑，得併科新臺幣1百萬元以下罰金。
意圖影響採購結果或獲取不當利益，而借用他人名義或證件投標
者，處 3 年以下有期徒刑，得併科新臺幣 1 百萬元以下罰金。
容許他人借用本人名義或證件參加投標者，亦同。
第 1 項、第 3 項及第 4 項之未遂犯罰之。
附表
┌─┬────┬────┬────┬────┬─────┬─────┐
│編│犯罪時間│工程名稱│招標單位│得標廠商│圍標集團成│決標金額  │
│號│(開標日)│        │        │        │員參與投標│          │
│  │        │        │        │        │者        │          │
├─┼────┼────┼────┼────┼─────┼─────┤
│1 │92年7月3│花25線吉│花蓮縣政│勝立營造│東鈺營造（│113萬元   │
│  │日      │興路及干│府      │        │林鳳旋）、│          │
│  │        │城路鄉道│        │        │鈶堡營造、│          │
│  │        │改善工程│        │        │承太營造（│          │
│  │        │        │        │        │林鳳旋）  │          │
├─┼────┼────┼────┼────┼─────┼─────│
│2 │92年7月9│193線11k│第四區養│勝立營造│璉嶸營造、│500萬元   │
│  │日      │＋699至 │護工程處│        │齊昱營造  │          │
│  │        │12k＋400│        │        │          │          │
│  │        │路基路面│        │        │          │          │
│  │        │整修工程│        │        │          │          │
├─┼────┼────┼────┼────┼─────┼─────│
│3 │92年7月 │志學至壽│花蓮縣壽│勝立營造│萬鑫營造、│818萬元   │
│  │15日    │豐管溝路│豐鄉公所│        │璉嶸營造、│          │
│  │        │面修復工│        │        │鈶富營造、│          │
│  │        │程      │        │        │齊昱營造  │          │
├─┼────┼────┼────┼────┼─────┼─────│
│4 │92年7月 │花70線路│花蓮縣政│勝源營造│長富營造、│123萬元   │
│  │29日    │標0至3k │府      │        │璉嶸營造、│          │
│  │        │鄉道改善│        │        │鈶富營造  │          │
│  │        │工程    │        │        │          │          │
├─┼────┼────┼────┼────┼─────┼─────│
│5 │92年8月 │台9線308│第四區養│勝源營造│璉嶸營造、│718萬元   │
│  │11日    │k至310k6│護工程處│        │承太營造  │          │
│  │        │00路面整│        │        │          │          │
│  │        │修工程  │        │        │          │          │
├─┼────┼────┼────┼────┼─────┼─────│
│6 │92年8月 │台9線296│第四區養│璉嶸營造│承太營造、│477萬元   │
│  │21日    │k＋251至│護工程處│        │鈶富營造  │          │
│  │        │314k＋82│        │        │          │          │
│  │        │路基路面│        │        │          │          │
│  │        │改善工程│        │        │          │          │
├─┼────┼────┼────┼────┼─────┼─────│
│7 │92年8月 │193線95k│第四區養│勝源營造│璉嶸營造、│615萬元   │
│  │28日    │＋200至 │護工程處│        │承太營造、│          │
│  │        │100k＋  │        │        │昌懋營造  │          │
│  │        │400路面 │        │        │          │          │
│  │        │整修工程│        │        │          │          │
├─┼────┼────┼────┼────┼─────┼─────│
│8 │92年9月 │193線36k│第四區養│萬鑫營造│璉嶸營造、│129萬元   │
│  │15日    │至37k＋ │護工程處│        │承太營造、│          │
│  │        │800路面 │        │        │鈶富營造  │          │
│  │        │整修工程│        │        │          │          │
├─┼────┼────┼────┼────┼─────┼─────│
│9 │92年10月│台9線267│第四區養│東鈺營造│承太營造、│930萬元   │
│  │1日     │k＋500至│護工程處│（張小燕│勝源營造、│          │
│  │        │273k路面│        │）      │璉嶸營造  │          │
│  │        │整修工程│        │        │          │          │
├─┼────┼────┼────┼────┼─────┼─────│
│1 │92年10月│台9線289│同編號6 │勝源營造│承太營造、│788萬元   │
│0 │1日     │k＋500至│        │        │璉嶸營造、│          │
│  │        │296k路面│        │        │齊昱營造  │          │
│  │        │整修工程│        │        │          │          │
├─┼────┼────┼────┼────┼─────┼─────│
│1 │92年10月│花65、75│花蓮縣政│勝源營造│東鈺營造、│428萬元   │
│1 │14日    │鄉道路面│府      │        │長富營造（│          │
│  │        │整修工程│        │        │林鳳旋）  │          │
├─┼────┼────┼────┼────┼─────┼─────│
│1 │92年10月│花52線鄉│同編號1 │同編號1 │璉嶸營造、│206萬元   │
│2 │14日    │道路面整│        │        │長富營造、│          │
│  │        │修工程  │        │        │鈶富營造、│          │
│  │        │        │        │        │忠信土木包│          │
│  │        │        │        │        │工業      │          │
├─┼────┼────┼────┼────┼─────┼─────│
│1 │92年10月│花22、29│同編號1 │同編號1 │東鈺營造、│640萬元   │
│3 │14日    │鄉道路面│        │        │長富營造  │          │
│  │        │整修工程│        │        │          │          │
├─┼────┼────┼────┼────┼─────┼─────│
│1 │92年10月│花5、8、│同編號1 │東鈺營造│勝源營造、│295萬元   │
│4 │15日    │9線鄉道 │        │        │長富營造、│          │
│  │        │路面整修│        │        │齊昱營造  │          │
│  │        │工程    │        │        │          │          │
├─┼────┼────┼────┼────┼─────┼─────│
│1 │92年10月│花15、18│同編號1 │勝源營造│萬鑫營造、│386萬元   │
│5 │18日    │線鄉道路│        │        │齊昱營造  │          │
│  │        │面整修工│        │        │          │          │
│  │        │程      │        │        │          │          │
├─┼────┼────┼────┼────┼─────┼─────│
│1 │92年11月│花51、64│同編號1 │勝源營造│長富營造、│435萬元   │
│6 │11日    │線路面整│        │        │萬鑫營造、│          │
│  │        │修工程  │        │        │齊昱營造  │          │
├─┼────┼────┼────┼────┼─────┼─────│
│1 │92年11月│吉安鄉太│花蓮縣吉│勝源營造│長富營造、│347萬8千元│
│7 │11日    │昌村、慶│安鄉公所│        │萬鑫營造、│          │
│  │        │豐村中山│        │        │齊昱營造  │          │
│  │        │路轄區等│        │        │          │          │
│  │        │破損及危│        │        │          │          │
│  │        │險路面改│        │        │          │          │
│  │        │善工程  │        │        │          │          │
├─┼────┼────┼────┼────┼─────┼─────│
│1 │92年11月│國福里道│花蓮縣花│勝源營造│長富營造、│147萬8千元│
│8 │26日    │路改善工│蓮市公所│        │萬鑫營造、│          │
│  │        │程      │        │        │鈶保營造  │          │
│  │        │        │        │        │          │          │
├─┼────┼────┼────┼────┼─────┼─────│
│1 │92年11月│秀林鄉崇│花蓮縣政│勝源營造│長富營造、│256萬7千元│
│9 │27日    │德、秀林│府      │        │萬鑫營造  │          │
│  │        │、景美、│        │        │          │          │
│  │        │佳民村轄│        │        │          │          │
│  │        │區道路工│        │        │          │          │
│  │        │程      │        │        │          │          │
├─┼────┼────┼────┼────┼─────┼─────│
│2 │92年12月│壽豐鄉街│花蓮縣壽│璉嶸營造│勝源營造、│546萬元   │
│0 │24日    │道路養護│豐鄉公所│        │萬鑫營造  │          │
│  │        │工程    │        │        │          │          │
├─┼────┼────┼────┼────┼─────┼─────│
│2 │92年12月│壽豐鄉道│同編號12│勝源營造│萬鑫營造、│468萬元   │
│1 │26日    │路養護工│        │        │璉嶸營造  │          │
│  │        │程      │        │        │          │          │
├─┼────┼────┼────┼────┼─────┼─────│
│2 │92年12月│東西8農 │花蓮縣瑞│勝源營造│萬鑫營造、│106萬元   │
│2 │26日    │路改善工│穗鄉公所│        │璉嶸營造、│          │
│  │        │程      │        │        │鈶富營造  │          │
├─┼────┼────┼────┼────┼─────┼─────│
│2 │92年12月│東西1、2│同編號1 │勝源營造│萬鑫營造、│373萬元   │
│3 │30日    │、3、4、│        │        │璉嶸營造、│          │
│  │        │6、9農路│        │        │鈶富營造  │          │
│  │        │改善工程│        │        │          │          │
├─┼────┼────┼────┼────┼─────┼─────│
│2 │93年2月 │台11線10│第四區養│集英營造│萬鑫營造、│1630萬元  │
│4 │16日    │k＋483至│護工程處│        │勝源營造  │          │
│  │        │18k＋412│        │        │          │          │
│  │        │挖掘路面│        │        │          │          │
│  │        │修復工程│        │        │          │          │
├─┼────┼────┼────┼────┼─────┼─────│
│2 │93年2月 │193線1k │第四區養│璉嶸營造│萬鑫營造、│580萬元   │
│5 │16日    │＋930至 │護工程處│        │勝源營造  │          │
│  │        │16k＋713│        │        │          │          │
│  │        │挖掘路面│        │        │          │          │
│  │        │修復工程│        │        │          │          │
├─┼────┼────┼────┼────┼─────┼─────│
│2 │93年10月│台9線222│第四區養│萬鑫營造│璉嶸營造、│400萬元   │
│6 │19日    │k＋500至│護工程處│        │勝源營造  │          │
│  │        │224k＋50│        │        │          │          │
│  │        │路面整修│        │        │          │          │
│  │        │工程    │        │        │          │          │
├─┼────┼────┼────┼────┼─────┼─────│
│2 │93年10月│台8線128│第四區養│集英營造│萬鑫營造、│446萬元   │
│7 │27日    │k至31k路│護工程處│        │勝源營造、│          │
│  │        │面整修工│        │        │長富營造  │          │
│  │        │程      │        │        │          │          │
├─┼────┼────┼────┼────┼─────┼─────│
│2 │93年10月│花75線古│花蓮縣政│勝立營造│集英營造、│225萬元   │
│8 │29日    │風白端社│府      │        │萬鑫營造  │          │
│  │        │區鄉道改│        │        │          │          │
│  │        │善工程  │        │        │          │          │
├─┼────┼────┼────┼────┼─────┼─────│
│2 │93年12月│水璉村往│花蓮縣壽│集英營造│萬鑫營造、│280萬元   │
│9 │14日    │米棧村聯│豐鄉公所│        │承太營造  │          │
│  │        │絡道路工│        │        │          │          │
│  │        │程      │        │        │          │          │
├─┼────┼────┼────┼────┼─────┼─────│
│3 │93年12月│台8線160│第四區養│勝源營造│萬鑫營造、│685萬元   │
│0 │17日    │k＋169至│護工程處│        │集英營造  │          │
│  │        │165k挖掘│        │        │          │          │
│  │        │路面修復│        │        │          │          │
│  │        │工程    │        │        │          │          │
├─┼────┼────┼────┼────┼─────┼─────│
│3 │93年12月│玉里鎮內│花蓮縣玉│集英營造│勝立營造、│725萬元   │
│1 │28日    │路面修復│里鎮公所│        │萬鑫營造、│          │
│  │        │工程    │        │        │鈶富營造  │          │
├─┼────┼────┼────┼────┼─────┼─────│
│3 │93年12月│全鄉各村│花蓮縣吉│集英營造│萬鑫營造、│1346萬元  │
│2 │29日    │電力、電│安鄉公所│        │勝源營造  │          │
│  │        │信、自來│        │        │          │          │
│  │        │水公司等│        │        │          │          │
│  │        │管線單位│        │        │          │          │
│  │        │挖掘道路│        │        │          │          │
│  │        │修復工程│        │        │          │          │
├─┼────┼────┼────┼────┼─────┼─────│
│3 │93年3月9│台9線200│第四區養│萬鑫營造│勝源營造、│630萬元   │
│3 │日      │k＋800至│護工程處│        │璉嶸營造  │          │
│  │        │202k＋  │        │        │          │          │
│  │        │420、204│        │        │          │          │
│  │        │k＋100至│        │        │          │          │
│  │        │205＋300│        │        │          │          │
│  │        │路面整修│        │        │          │          │
│  │        │工程    │        │        │          │          │
├─┼────┼────┼────┼────┼─────┼─────│
│3 │93年3月 │台9線237│第四區養│璉嶸營造│萬鑫營造、│810萬元   │
│4 │11日    │k＋900至│護工程處│        │勝源營造、│          │
│  │        │240k路面│        │        │集英營造  │          │
│  │        │整修工程│        │        │          │          │
├─┼────┼────┼────┼────┼─────┼─────│
│3 │93年3月 │台9線234│第四區養│勝源營造│萬鑫營造、│277萬元   │
│5 │18日    │k＋500至│護工程處│        │集英營造  │          │
│  │        │244k＋70│        │        │          │          │
│  │        │0路面整 │        │        │          │          │
│  │        │修工程  │        │        │          │          │
├─┼────┼────┼────┼────┼─────┼─────│
│3 │93年3月 │台18線  │第四區養│勝源營造│萬鑫營造、│510萬元   │
│6 │19日    │202k＋  │護工程處│        │璉嶸營造  │          │
│  │        │930至206│        │        │          │          │
│  │        │k＋500路│        │        │          │          │
│  │        │面整修工│        │        │          │          │
│  │        │程      │        │        │          │          │
├─┼────┼────┼────┼────┼─────┼─────│
│3 │93年3月 │花40、41│花蓮縣政│勝立營造│長富營造、│302萬元   │
│7 │24日    │線鄉道路│府      │        │鈶堡營造、│          │
│  │        │面整修工│        │        │承太營造、│          │
│  │        │程      │        │        │集英營造  │          │
├─┼────┼────┼────┼────┼─────┼─────│
│3 │93年3月 │花43-3線│花蓮縣政│勝立營造│長富營造、│338萬元   │
│8 │24日    │及中長路│府      │        │鈶堡營造、│          │
│  │        │鄉道路面│        │        │承太營造、│          │
│  │        │整修工程│        │        │集英營造  │          │
├─┼────┼────┼────┼────┼─────┼─────│
│3 │93年3月 │193線107│第四區養│勝源營造│萬鑫營造、│210萬元   │
│9 │26日    │k＋400至│護工程處│        │璉嶸營造  │          │
│  │        │108k＋  │        │        │          │          │
│  │        │500路面 │        │        │          │          │
│  │        │整修工程│        │        │          │          │
├─┼────┼────┼────┼────┼─────┼─────│
│4 │93年3月 │193線78k│第四區養│璉嶸營造│萬鑫營造、│232萬2千元│
│0 │26日    │＋700至 │護工程處│        │勝源營造  │          │
│  │        │80k＋500│        │        │          │          │
│  │        │路面整修│        │        │          │          │
│  │        │工程    │        │        │          │          │
├─┼────┼────┼────┼────┼─────┼─────│
│4 │93年4月6│吉安鄉文│花蓮縣政│勝立營造│長富營造、│175萬元   │
│2 │日      │化七街等│府      │        │鈶堡營造、│          │
│  │        │三項路面│        │        │集英營造  │          │
│  │        │改善工程│        │        │          │          │
├─┼────┼────┼────┼────┼─────┼─────│
│4 │93年4月9│台9線250│第四區養│萬鑫營造│勝源營造、│391萬元   │
│2 │日      │k＋780至│護工程處│        │璉嶸營造  │          │
│  │        │251k＋  │        │        │          │          │
│  │        │900路面 │        │        │          │          │
│  │        │整修工程│        │        │          │          │
├─┼────┼────┼────┼────┼─────┼─────│
│4 │93年4月9│台9線271│第四區養│璉嶸營造│萬鑫營造、│710萬元   │
│3 │日      │k＋250至│護工程處│        │勝源營造  │          │
│  │        │284k＋  │        │        │          │          │
│  │        │400路面 │        │        │          │          │
│  │        │整修工程│        │        │          │          │
├─┼────┼────┼────┼────┼─────┼─────│
│4 │93年4月 │193線19k│第四區養│集英營造│萬鑫營造、│855萬元   │
│4 │28日    │＋500至 │護工程處│        │勝源營造  │          │
│  │        │22k＋360│        │        │          │          │
│  │        │路面整修│        │        │          │          │
│  │        │工程    │        │        │          │          │
├─┼────┼────┼────┼────┼─────┼─────│
│4 │93年6月 │台9線306│第四區養│勝源營造│萬鑫營造、│486萬元   │
│5 │11日    │k＋324至│護工程處│        │璉嶸營造  │          │
│  │        │308k＋66│        │        │          │          │
│  │        │8路面整 │        │        │          │          │
│  │        │修工程  │        │        │          │          │
├─┼────┼────┼────┼────┼─────┼─────│
│4 │93年6月 │193線65k│第四區養│勝源營造│萬鑫營造、│309萬     │
│6 │13日    │4至67k＋│護工程處│        │璉嶸營造  │          │
│  │        │500路面 │        │        │          │          │
│  │        │整修工程│        │        │          │          │
├─┼────┼────┼────┼────┼─────┼─────│
│4 │93年7月7│台11丙線│第四區養│璉嶸營造│萬鑫營造、│1060萬元  │
│7 │日      │15k至18k│護工程處│        │勝源營造  │          │
│  │        │＋600路 │        │        │          │          │
│  │        │面整修工│        │        │          │          │
│  │        │程      │        │        │          │          │
├─┼────┼────┼────┼────┼─────┼─────│
│4 │93年7月 │台8線122│第四區養│勝立營造│萬鑫營造、│345萬元   │
│8 │28日    │k＋867至│護工程處│        │璉嶸營造  │          │
│  │        │125k＋  │        │        │          │          │
│  │        │800路面 │        │        │          │          │
│  │        │整修工程│        │        │          │          │
├─┼────┼────┼────┼────┼─────┼─────│
│4 │93年8月 │吉安鄉鄉│花蓮縣吉│萬鑫營造│勝源營造、│174萬6千元│
│9 │10日    │道養護工│安鄉公所│        │長富營造  │          │
│  │        │程      │        │        │          │          │
├─┼────┼────┼────┼────┼─────┼─────│
│5 │93年8月 │花83線富│花蓮縣政│勝立營造│集英營造、│101萬元   │
│0 │18日    │民村鄉道│府      │        │忠信土木包│          │
│  │        │改善工程│        │        │工業      │          │
├─┼────┼────┼────┼────┼─────┼─────│
│5 │93年8月 │全鄉各村│花蓮縣吉│勝源營造│萬鑫營造、│175萬元   │
│1 │27日    │道路修復│安鄉公所│        │集英營造、│          │
│  │        │工程第一│        │        │齊昱營造  │          │
│  │        │期      │        │        │          │          │
├─┼────┼────┼────┼────┼─────┼─────│
│5 │93年9月 │台9線203│第四區養│集英營造│萬鑫營造、│565萬元   │
│2 │24日    │k＋300至│護工程處│        │勝源營造  │          │
│  │        │204k＋  │        │        │          │          │
│  │        │550、205│        │        │          │          │
│  │        │k＋200至│        │        │          │          │
│  │        │206k＋  │        │        │          │          │
│  │        │600路面 │        │        │          │          │
│  │        │整修工程│        │        │          │          │
├─┼────┼────┼────┼────┼─────┼─────│
│5 │94年1月 │台8線165│第四區養│萬鑫營造│璉嶸營造、│703萬元   │
│3 │5日     │k至169k │護工程處│        │勝立營造、│          │
│  │        │＋594挖 │        │        │長富營造  │          │
│  │        │掘路面修│        │        │          │          │
│  │        │復工程  │        │        │          │          │
├─┼────┼────┼────┼────┼─────┼─────│
│5 │94年3月 │花蓮市主│花蓮縣政│勝立營造│集英營造、│134萬8千元│
│4 │16日    │學里中福│府      │        │萬鑫營造  │          │
│  │        │路、中和│        │        │          │          │
│  │        │街路面改│        │        │          │          │
│  │        │善工程  │        │        │          │          │
├─┼────┼────┼────┼────┼─────┼─────│
│5 │94年3月 │台9線251│第四區養│璉嶸營造│萬鑫營造、│730萬元   │
│5 │16日    │k＋892至│護工程處│        │勝源營造  │          │
│  │        │255k＋  │        │        │承太營造  │          │
│  │        │720路面 │        │        │          │          │
│  │        │整修工程│        │        │          │          │
├─┼────┼────┼────┼────┼─────┼─────│
│5 │94年3月 │台9線263│第四區養│勝源營造│璉嶸營造、│434萬元   │
│6 │18日    │k＋336至│護工程處│        │萬鑫營造  │          │
│  │        │265k＋  │        │        │          │          │
│  │        │500路面 │        │        │          │          │
│  │        │整修工程│        │        │          │          │
├─┼────┼────┼────┼────┼─────┼─────│
│5 │94年3月 │台9線170│第四區養│勝源營造│璉嶸營造、│303萬元   │
│7 │18日    │k＋860至│護工程處│        │萬鑫營造  │          │
│  │        │172k＋  │        │        │          │          │
│  │        │100、   │        │        │          │          │
│  │        │173k＋  │        │        │          │          │
│  │        │830至175│        │        │          │          │
│  │        │k路面整 │        │        │          │          │
│  │        │修工程  │        │        │          │          │
├─┼────┼────┼────┼────┼─────┼─────│
│5 │94年3月 │台11甲線│第四區養│勝源營造│萬鑫營造、│605萬元   │
│8 │23日    │1k＋900 │護工程處│        │璉嶸營造  │          │
│  │        │至3k＋  │        │        │          │          │
│  │        │480、7k │        │        │          │          │
│  │        │至10k路 │        │        │          │          │
│  │        │面改善工│        │        │          │          │
│  │        │程      │        │        │          │          │
├─┼────┼────┼────┼────┼─────┼─────│
│5 │94年3月 │秀林鄉文│花蓮縣政│璉嶸營造│勝立營造、│225萬元   │
│9 │23日    │蘭村合歡│府      │        │萬鑫營造  │          │
│  │        │飯店旁聯│        │        │          │          │
│  │        │絡道路改│        │        │          │          │
│  │        │善工程  │        │        │          │          │
├─┼────┼────┼────┼────┼─────┼─────│
│6 │94年4月 │花15線建│花蓮縣政│勝立營造│萬鑫營造、│148萬元   │
│0 │20日    │林街道路│府      │        │集英營造  │          │
│  │        │改善程  │        │        │          │          │
├─┼────┼────┼────┼────┼─────┼─────│
│6 │94年5月 │全鄉各村│花蓮縣吉│萬鑫營造│集英營造、│860萬元   │
│1 │10日    │電力、電│安鄉公所│        │勝立營造、│          │
│  │        │信、自來│        │        │承太營造  │          │
│  │        │水公司等│        │        │          │          │
│  │        │管線單位│        │        │          │          │
│  │        │挖掘道路│        │        │          │          │
│  │        │修復工程│        │        │          │          │
├─┼────┼────┼────┼────┼─────┼─────│
│6 │94年5月 │台11丙線│第四區養│璉嶸營造│東鈺營造、│410萬元   │
│2 │25日    │0k至0k＋│護工程處│        │勝源營造、│          │
│  │        │550、5k │        │        │長富營造  │          │
│  │        │＋550至 │        │        │          │          │
│  │        │7k＋20挖│        │        │          │          │
│  │        │掘路面整│        │        │          │          │
│  │        │修工程  │        │        │          │          │
├─┼────┼────┼────┼────┼─────┼─────│
│6 │94年5月 │玉里鎮內│花蓮縣玉│集英營造│勝立營造、│228萬元   │
│3 │26日    │路面改善│里鎮公所│        │萬鑫營造  │          │
│  │        │工程    │        │        │          │          │
├─┼────┼────┼────┼────┼─────┼─────│
│6 │94年5月 │花蓮市中│花蓮縣政│勝立營造│萬鑫營造、│137萬6千元│
│4 │27日    │央三段道│府      │        │集英營造  │          │
│  │        │路改善工│        │        │          │          │
│  │        │程      │        │        │          │          │
├─┼────┼────┼────┼────┼─────┼─────│
│6 │94年5月 │台9線284│第四區養│璉嶸營造│萬鑫營造、│680萬元   │
│5 │27日    │k＋480至│護工程處│        │勝源營造  │          │
│  │        │287k＋  │        │        │          │          │
│  │        │120挖掘 │        │        │          │          │
│  │        │路面修復│        │        │          │          │
│  │        │工程    │        │        │          │          │
├─┼────┼────┼────┼────┼─────┼─────│
│6 │94年5月 │台11丙線│第四區養│東鈺營造│勝源營造、│490萬元   │
│6 │31日    │12k＋600│護工程處│（張小燕│璉嶸營造  │          │
│  │        │至13k＋ │        │）      │          │          │
│  │        │700挖掘 │        │        │          │          │
│  │        │路面修復│        │        │          │          │
│  │        │工程    │        │        │          │          │
├─┼────┼────┼────┼────┼─────┼─────│
│6 │94年5月 │台9線184│第四區養│璉嶸營造│東鈺營造、│688萬元   │
│7 │31日    │k＋210至│護工程處│        │勝源營造  │          │
│  │        │185k＋  │        │        │          │          │
│  │        │220、185│        │        │          │          │
│  │        │k＋960至│        │        │          │          │
│  │        │187k＋20│        │        │          │          │
│  │        │、192k＋│        │        │          │          │
│  │        │900至195│        │        │          │          │
│  │        │k＋500  │        │        │          │          │
│  │        │挖掘路面│        │        │          │          │
│  │        │修復工程│        │        │          │          │
├─┼────┼────┼────┼────┼─────┼─────│
│6 │94年6月 │新城鄉嘉│花蓮縣政│集英營造│萬鑫營造、│135萬元   │
│8 │1日     │里村官舍│府      │        │勝源營造  │          │
│  │        │道路改善│        │        │          │          │
│  │        │工程    │        │        │          │          │
├─┼────┼────┼────┼────┼─────┼─────│
│6 │94年6月 │台11線52│第四區養│璉嶸營造│萬鑫營造、│670萬元   │
│9 │23日    │k＋500至│護工程處│        │勝源營造  │          │
│  │        │58k＋75 │        │        │          │          │
│  │        │挖掘路面│        │        │          │          │
│  │        │修復工程│        │        │          │          │
├─┼────┼────┼────┼────┼─────┼─────│
│7 │94年7月6│花蓮市美│花蓮縣政│勝立營造│萬鑫營造、│227萬元   │
│0 │日      │崙地區化│府      │        │長富營造、│          │
│  │        │道路、民│        │        │集英營造  │          │
│  │        │權路及中│        │        │          │          │
│  │        │美二街道│        │        │          │          │
│  │        │路改善工│        │        │          │          │
│  │        │程      │        │        │          │          │
├─┼────┼────┼────┼────┼─────┼─────│
│7 │94年8月 │94年度花│花蓮縣政│勝立營造│萬鑫營造、│277萬元   │
│1 │10日    │蓮市基礎│府      │        │集英營造、│          │
│  │        │建設工程│        │        │長富營造  │          │
├─┼────┼────┼────┼────┼─────┼─────│
│7 │94年8月 │台9丙線8│第四區養│勝源營造│萬鑫營造、│364萬元   │
│2 │12日    │k＋793至│護工程處│        │璉嶸營造、│          │
│  │        │11k＋403│        │        │泰亞營造  │          │
│  │        │挖掘路面│        │        │          │          │
│  │        │整修工程│        │        │          │          │
├─┼────┼────┼────┼────┼─────┼─────│
│7 │94年8月 │台9線231│第四區養│勝源營造│璉嶸營造、│643萬元   │
│3 │17日    │k＋900至│護工程處│        │泰亞營造、│          │
│  │        │232k＋70│        │        │東鈺營造  │          │
│  │        │0路基路 │        │        │          │          │
│  │        │面翻修工│        │        │          │          │
│  │        │程      │        │        │          │          │
├─┼────┼────┼────┼────┼─────┼─────│
│7 │94年8月 │94年度花│花蓮縣政│勝立營造│長富營造、│288萬元   │
│4 │31 日   │蓮市基層│府      │        │璉嶸營造、│          │
│  │        │建設工程│        │        │東鈺營造  │          │
├─┼────┼────┼────┼────┼─────┼─────│
│7 │94年8月 │94年度玉│花蓮縣政│勝立營造│長富營造、│246萬6千元│
│5 │31日    │里鎮基層│府      │        │集英營造  │          │
│  │        │建設工程│        │        │          │          │
├─┼────┼────┼────┼────┼─────┼─────│
│7 │94年9月7│94年度村│花蓮縣政│勝立營造│長富營造、│188萬元   │
│6 │日      │里基層建│府      │        │集英營造  │          │
│  │        │設工程（│        │        │          │          │
│  │        │壽豐鄉）│        │        │          │          │
├─┼────┼────┼────┼────┼─────┼─────│
│7 │94年9月 │台8線179│第四區養│勝源營造│萬鑫營造、│205萬8千元│
│7 │27日    │k至180k │護工程處│        │璉嶸營造、│          │
│  │        │＋600挖 │        │        │泰亞營造  │          │
│  │        │掘路面整│        │        │          │          │
│  │        │修工程  │        │        │          │          │
├─┼────┼────┼────┼────┼─────┼─────│
│7 │94年9月 │台9線157│第四區養│璉嶸營造│勝源營造、│264萬5千元│
│8 │27日    │k＋500至│護工程處│        │萬鑫營造  │          │
│  │        │158k＋  │        │        │          │          │
│  │        │730挖掘 │        │        │          │          │
│  │        │路面整修│        │        │          │          │
│  │        │工程    │        │        │          │          │
├─┼────┼────┼────┼────┼─────┼─────│
│7 │94年9月 │源城里大│花蓮縣玉│集英營造│萬鑫營造、│183萬5千元│
│9 │28日    │禹里路面│里鎮公所│        │勝立營造  │          │
│  │        │改善工程│        │        │          │          │
├─┼────┼────┼────┼────┼─────┼─────│
│8 │94年9月 │台18線19│第四區養│勝源營造│萬鑫營造、│567萬元   │
│0 │30日    │1k＋990 │護工程處│        │璉嶸營造、│          │
│  │        │至197k＋│        │        │長富營造  │          │
│  │        │600挖掘 │        │        │          │          │
│  │        │路面整修│        │        │          │          │
│  │        │工程    │        │        │          │          │
├─┼────┼────┼────┼────┼─────┼─────│
│8 │94年11月│光復鄉中│花蓮縣政│東新營造│勝立營造、│610萬元   │
│1 │2日     │央路拓寬│府      │有限公司│長富營造  │          │
│  │        │工程    │        │（富勝瀝│          │          │
│  │        │        │        │青）    │          │          │
├─┼────┼────┼────┼────┼─────┼─────│
│8 │94年11月│瑞穗鄉路│花蓮縣瑞│集英營造│勝立營造、│419萬元   │
│2 │10日    │面修復工│穗鄉公所│        │萬鑫營造  │          │
│  │        │程      │        │        │          │          │
├─┼────┼────┼────┼────┼─────┼─────│
│8 │94年11月│193線87k│花蓮縣政│勝立營造│萬鑫營造、│407萬元   │
│3 │16日    │至89k＋ │府      │        │璉嶸營造、│          │
│  │        │160路面 │        │        │東鈺營造  │          │
│  │        │改善工程│        │        │          │          │
├─┼────┼────┼────┼────┼─────┼─────│
│8 │94年11月│鹽寮嶺頂│花蓮縣壽│勝立營造│萬鑫營造、│289萬元   │
│4 │23日    │產業道路│豐鄉公所│        │集英營造  │          │
│  │        │修復工程│        │        │          │          │
├─┼────┼────┼────┼────┼─────┼─────│
│8 │94年11月│瑞穗鄉道│花蓮縣瑞│勝立營造│集英營造、│232萬5千元│
│5 │30日    │及花64線│穗鄉公所│        │長富營造  │          │
│  │        │道路養護│        │        │          │          │
│  │        │工程    │        │        │          │          │
├─┼────┼────┼────┼────┼─────┼─────│
│8 │94年12月│玉里鎮內│花蓮縣玉│勝源營造│集英營造、│218萬元   │
│6 │13日    │路面及排│里鎮公所│        │萬鑫營造  │          │
│  │        │水溝改善│        │        │          │          │
│  │        │工程    │        │        │          │          │
├─┼────┼────┼────┼────┼─────┼─────│
│8 │94年12月│玉里鎮內│花蓮縣玉│集英營造│勝立營造、│696萬元   │
│7 │13日    │各里路面│里鎮公所│        │萬鑫營造  │          │
│  │        │改善工程│        │        │          │          │
├─┼────┼────┼────┼────┼─────┼─────│
│8 │94年12月│南華部落│花蓮縣吉│集英營造│勝源營造、│252萬元   │
│8 │20日    │聯絡道路│安鄉公所│        │長富營造、│          │
│  │        │改善工程│        │        │萬鑫營造、│          │
│  │        │        │        │        │承太營造、│          │
│  │        │        │        │        │泰亞營造  │          │
├─┼────┼────┼────┼────┼─────┼─────│
│8 │94年12月│稻香部落│花蓮縣吉│昌懋營造│萬鑫營造、│136萬元   │
│9 │22日    │環境改善│安鄉公所│        │集英營造、│          │
│  │        │工程    │        │        │勝源營造  │          │
├─┼────┼────┼────┼────┼─────┼─────│
│9 │94年12月│光華部落│花蓮縣吉│泰亞營造│萬鑫營造、│192萬5千元│
│0 │27日    │巷道養護│安鄉公所│        │勝源營造  │元        │
│  │        │工程    │        │        │          │          │
├─┼────┼────┼────┼────┼─────┼─────│
│9 │94年12月│各村污水│花蓮縣吉│萬鑫營造│勝源營造、│812萬元   │
│1 │27日    │、電力、│安鄉公所│        │泰亞營造  │          │
│  │        │電信、自│        │        │          │          │
│  │        │來水單位│        │        │          │          │
│  │        │挖掘道路│        │        │          │          │
│  │        │修復工程│        │        │          │          │
├─┼────┼────┼────┼────┼─────┼─────│
│9 │95年1月 │洛韶工務│第四區養│勝源營造│承太營造、│211萬元   │
│2 │3日     │段95年度│護工程處│        │璉嶸營造  │          │
│  │        │路面坑洞│        │        │          │          │
│  │        │修補工程│        │        │          │          │
├─┼────┼────┼────┼────┼─────┼─────│
│9 │95年3月1│95年市區│花蓮縣花│璉嶸營造│勝立營造、│1498萬元  │
│3 │日      │管線挖掘│蓮市公所│        │東鈺營造  │          │
│  │        │路面修復│        │        │          │          │
│  │        │工程    │        │        │          │          │
├─┼────┼────┼────┼────┼─────┼─────│
│9 │95年3月 │台9線179│第四區養│萬鑫營造│勝源營造、│418萬元   │
│4 │14日    │k＋750至│護工程處│        │璉嶸營造  │          │
│  │        │181k＋  │        │        │          │          │
│  │        │260掘路 │        │        │          │          │
│  │        │面修復工│        │        │          │          │
│  │        │程      │        │        │          │          │
├─┼────┼────┼────┼────┼─────┼─────│
│9 │95年3月 │台11線27│第四區養│璉嶸營造│勝源營造、│712萬元   │
│5 │14日    │k至30k挖│護工程處│        │鈶富營造  │          │
│  │        │掘路面整│        │        │          │          │
│  │        │修工程  │        │        │          │          │
├─┼────┼────┼────┼────┼─────┼─────│
│9 │95年3月 │台9線313│第四區養│勝源營造│萬鑫營造、│507萬5千元│
│6 │21日    │k＋300至│護工程處│        │集英營造  │          │
│  │        │314k、31│        │        │          │          │
│  │        │6k＋150 │        │        │          │          │
│  │        │至316k＋│        │        │          │          │
│  │        │550路面 │        │        │          │          │
│  │        │整修工程│        │        │          │          │
├─┼────┼────┼────┼────┼─────┼─────│
│9 │95年3月 │台9線269│第四區養│集英營造│萬鑫營造、│592萬8千元│
│7 │21日    │k＋500至│護工程處│        │勝源營造  │          │
│  │        │270k＋  │        │        │          │          │
│  │        │800路面 │        │        │          │          │
│  │        │整修工程│        │        │          │          │
├─┼────┼────┼────┼────┼─────┼─────│
│9 │95年3月 │台9線198│第四區養│集英營造│萬鑫營造、│801萬2千元│
│8 │28日    │k至199k │護工程處│        │勝源營造  │          │
│  │        │、200＋ │        │        │          │          │
│  │        │600至200│        │        │          │          │
│  │        │＋800路 │        │        │          │          │
│  │        │面整修工│        │        │          │          │
│  │        │程      │        │        │          │          │
├─┼────┼────┼────┼────┼─────┼─────│
│9 │95年4月 │全鄉各村│花蓮縣吉│泰亞營造│萬鑫營造、│703萬6千元│
│0 │7日     │污水、電│安鄉公所│        │璉嶸營造、│          │
│  │        │力、電信│        │        │勝源營造  │          │
│  │        │、自來水│        │        │          │          │
│  │        │公司管線│        │        │          │          │
│  │        │單位挖掘│        │        │          │          │
│  │        │道路修復│        │        │          │          │
│  │        │工程    │        │        │          │          │
├─┼────┼────┼────┼────┼─────┼─────│
│1 │95年4月 │壽豐鄉道│花蓮縣壽│璉嶸營造│萬鑫營造、│230萬元   │
│0 │28日    │養護工程│豐鄉公所│        │勝立營造  │          │
│0 │        │        │        │        │          │          │
├─┼────┼────┼────┼────┼─────┼─────│
│1 │95年5月 │花蓮市明│花蓮縣政│集英營造│萬鑫營造、│178萬元   │
│0 │3日     │禮路道路│府      │        │勝立營造  │          │
│1 │        │改善工程│        │        │          │          │
├─┼────┼────┼────┼────┼─────┼─────│
│1 │95年5月9│全鄉道路│花蓮縣吉│璉嶸營造│泰亞營造、│136萬元   │
│0 │日      │改善工程│安鄉公所│        │勝立營造、│          │
│2 │        │        │        │        │萬鑫營造  │          │
├─┼────┼────┼────┼────┼─────┼─────│
│1 │95年5月 │鳳林鎮花│花蓮縣政│萬鑫營造│鈶富營造、│220萬元   │
│0 │10日    │44線及46│府      │        │璉嶸營造、│          │
│3 │        │路面改善│        │        │勝立營造  │          │
│  │        │工程    │        │        │          │          │
├─┼────┼────┼────┼────┼─────┼─────│
│1 │95年5月 │花蓮市華│花蓮縣政│萬鑫營造│鈶富營造、│265萬     │
│0 │10日    │西路路面│府      │        │璉嶸營造、│          │
│4 │        │改善工程│        │        │勝立營造  │          │
├─┼────┼────┼────┼────┼─────┼─────│
│1 │95年5月 │花蓮市區│花蓮縣花│東鈺營造│勝立營造、│167萬元   │
│0 │17日    │內路面改│蓮市公所│（林鳳旋│璉嶸營造、│          │
│5 │        │善工程  │        │）      │萬鑫營造  │          │
├─┼────┼────┼────┼────┼─────┼─────│
│1 │95年6月2│花蓮市中│花蓮縣政│東鈺營造│集英營造、│192萬元   │
│0 │日      │央路三段│府      │（林鳳旋│泰亞營造、│          │
│6 │        │路面改善│        │）      │勝立營造  │          │
│  │        │工程    │        │        │          │          │
├─┼────┼────┼────┼────┼─────┼─────│
│1 │95年6月2│台11線23│第四區養│勝源營造│泰亞營造、│878萬元   │
│0 │日      │k至27k挖│護工程處│        │璉嶸營造  │          │
│7 │        │掘路面修│        │        │          │          │
│  │        │復工程  │        │        │          │          │
├─┼────┼────┼────┼────┼─────┼─────│
│1 │95年6月 │193線北 │花蓮縣政│東鈺營造│璉嶸營造、│266萬元   │
│0 │21日    │濱街路面│府      │（林鳳旋│泰亞營造、│          │
│8 │        │改善工程│        │）      │勝立營造  │          │
├─┼────┼────┼────┼────┼─────┼─────┤
│1 │95年7月 │吉安鄉太│花蓮縣吉│泰亞營造│勝立營造、│132萬元   │
│0 │11日    │昌路及和│安鄉公所│        │璉嶸營造、│          │
│9 │        │平路道路│        │        │萬鑫營造  │          │
│  │        │整修工程│        │        │          │          │
│  │        │        │        │        │          │          │
│  │        │        │        │        │          │          │
│  │        │        │        │        │          │          │
│  │        │        │        │        │          │          │
│  │        │        │        │        │          │          │
│  │        │        │        │        │          │          │
│  │        │        │        │        │          │          │
│  │        │        │        │        │          │          │
├─┼────┼────┼────┼────┼─────┼─────┤
│1 │95年7月 │台9線292│第四區養│勝源營造│璉嶸營造、│848萬元   │
│1 │21日    │k＋600至│護工程處│        │泰亞營造  │          │
│0 │        │293k＋90│        │        │          │          │
│  │        │0、301k │        │        │          │          │
│  │        │＋400至3│        │        │          │          │
│  │        │02k＋530│        │        │          │          │
│  │        │挖掘路面│        │        │          │          │
│  │        │整修工程│        │        │          │          │
├─┼────┼────┼────┼────┼─────┼─────┤
│1 │95年7月 │台14甲線│第四區養│璉嶸營造│勝源營造、│887萬元   │
│1 │21日    │33k至41k│護工程處│        │泰亞營造  │          │
│1 │        │＋719挖 │        │        │          │          │
│  │        │掘路面修│        │        │          │          │
│  │        │復工程  │        │        │          │          │
├─┼────┼────┼────┼────┼─────┼─────┤
│1 │95年7月 │台11甲線│第四區養│集英營造│勝源營造、│288萬元   │
│1 │25日    │17k＋950│護工程處│        │泰亞營造  │          │
│2 │        │至19k＋ │        │        │          │          │
│  │        │250挖掘 │        │        │          │          │
│  │        │路面整修│        │        │          │          │
│  │        │工程    │        │        │          │          │
├─┼────┼────┼────┼────┼─────┼─────┤
│1 │95年8月1│平和部落│花蓮縣壽│東鈺營造│泰亞營造、│209萬9千元│
│1 │日      │聯絡道路│豐鄉公所│（林鳳旋│勝立營造  │          │
│3 │        │工程    │        │）      │          │          │
├─┼────┼────┼────┼────┼─────┼─────┤
│1 │95年8月 │共和部落│花蓮縣壽│東鈺營造│泰亞營造、│99萬8千元 │
│1 │1日     │聯絡道路│豐鄉公所│（林鳳旋│勝立營造  │          │
│4 │        │工程    │        │）      │          │          │
├─┼────┼────┼────┼────┼─────┼─────┤
│1 │95年8月 │台9線231│第四區養│泰亞營造│璉嶸營造、│647萬8千元│
│1 │2日     │k＋400至│護工程處│        │勝源營造  │          │
│5 │        │＋900、 │        │        │          │          │
│  │        │234k＋20│        │        │          │          │
│  │        │0至236k │        │        │          │          │
│  │        │＋550、2│        │        │          │          │
│  │        │42k＋700│        │        │          │          │
│  │        │至243k＋│        │        │          │          │
│  │        │550挖掘 │        │        │          │          │
│  │        │路面整復│        │        │          │          │
│  │        │工程    │        │        │          │          │
├─┼────┼────┼────┼────┼─────┼─────┤
│1 │95年8月2│台11線11│第四區養│萬鑫營造│璉嶸營造、│867萬元   │
│1 │日      │k＋500至│護工程處│        │勝源營造  │          │
│6 │        │15k挖掘 │        │        │          │          │
│  │        │路面修復│        │        │          │          │
│  │        │工程    │        │        │          │          │
├─┼────┼────┼────┼────┼─────┼─────┤
│1 │95年8月 │吉安鄉各│花蓮縣吉│泰亞營造│璉嶸營造、│430萬元   │
│1 │22日    │村污水、│安鄉公所│        │勝源營造  │          │
│7 │        │電力、電│        │        │          │          │
│  │        │信、自來│        │        │          │          │
│  │        │水公司管│        │        │          │          │
│  │        │線單位挖│        │        │          │          │
│  │        │掘道路修│        │        │          │          │
│  │        │復工程  │        │        │          │          │
├─┼────┼────┼────┼────┼─────┼─────┤
│1 │95年10月│花蓮市富│花蓮縣政│萬鑫營造│璉嶸營造、│182萬元   │
│1 │4日     │強路道路│府      │        │勝立營造  │          │
│8 │        │改善工程│        │        │          │          │
├─┼────┼────┼────┼────┼─────┼─────┤
│1 │95年11月│市區路面│花蓮縣花│勝立營造│萬鑫營造、│408萬元   │
│1 │15日    │申挖修補│蓮市公所│        │璉嶸營造、│          │
│9 │        │工程第二│        │        │泰亞營造  │          │
│  │        │期      │        │        │          │          │
├─┼────┼────┼────┼────┼─────┼─────┤
│1 │95年11月│台9線308│第四區養│勝源營造│集英營造、│485萬     │
│2 │17日    │k＋160至│護工程處│        │泰亞營造  │          │
│0 │        │310k＋50│        │        │          │          │
│  │        │0挖掘路 │        │        │          │          │
│  │        │面整修工│        │        │          │          │
│  │        │程      │        │        │          │          │
├─┼────┼────┼────┼────┼─────┼─────┤
│1 │95年11月│台11線15│第四區養│萬鑫營造│勝源營造、│900萬元   │
│2 │22日    │k至18k＋│護工程處│        │璉嶸營造  │          │
│1 │        │470挖掘 │        │        │          │          │
│  │        │路面修復│        │        │          │          │
│  │        │工程    │        │        │          │          │
├─┼────┼────┼────┼────┼─────┼─────┤
│1 │95年11月│台9線196│第四區養│泰亞營造│勝源營造、│880萬元   │
│2 │23日    │k至198k │護工程處│        │璉嶸營造  │          │
│2 │        │挖掘路面│        │        │          │          │
│  │        │改善工程│        │        │          │          │
├─┼────┼────┼────┼────┼─────┼─────┤
│1 │95年11月│台11線9k│第四區養│勝源營造│璉嶸營造、│922萬元   │
│2 │23日    │至11k＋ │護工程處│        │泰亞營造  │          │
│3 │        │500挖掘 │        │        │          │          │
│  │        │路面修復│        │        │          │          │
│  │        │工程    │        │        │          │          │
├─┼────┼────┼────┼────┼─────┼─────┤
│1 │95年11月│長良里道│花蓮縣玉│勝立營造│萬鑫營造、│108萬元   │
│2 │29日    │路改善工│里鎮公所│        │泰亞營造  │          │
│4 │        │程      │        │        │          │          │
├─┼────┼────┼────┼────┼─────┼─────┤
│1 │95年11月│台9線276│第四區養│集英營造│泰亞營造、│206萬元   │
│2 │29日    │k＋428至│護工程處│        │勝源營造  │          │
│5 │        │278k＋  │        │        │          │          │
│  │        │500挖掘 │        │        │          │          │
│  │        │路面修復│        │        │          │          │
│  │        │工程    │        │        │          │          │
├─┼────┼────┼────┼────┼─────┼─────┤
│1 │95年11月│台9線273│第四區養│集英營造│泰亞營造、│904萬元   │
│2 │29日    │k＋900至│護工程處│        │勝源營造  │          │
│6 │        │276k＋55│        │        │          │          │
│  │        │0挖掘路 │        │        │          │          │
│  │        │面整修工│        │        │          │          │
│  │        │程      │        │        │          │          │
├─┼────┼────┼────┼────┼─────┼─────┤
│1 │95年11月│台9線281│第四區養│勝源營造│集英營造、│230萬元   │
│2 │30日    │k＋262至│護工程處│        │泰亞營造  │          │
│7 │        │282k＋  │        │        │          │          │
│  │        │242挖掘 │        │        │          │          │
│  │        │路面整修│        │        │          │          │
│  │        │工程    │        │        │          │          │
├─┼────┼────┼────┼────┼─────┼─────┤
│1 │95年12月│花蓮工務│第四區養│勝源營造│璉嶸營造、│533萬元   │
│2 │5日     │段轄區96│護工程處│        │泰亞營造  │          │
│8 │        │年度路面│        │        │          │          │
│  │        │坑洞修補│        │        │          │          │
│  │        │工程    │        │        │          │          │
├─┼────┼────┼────┼────┼─────┼─────┤
│1 │95年12月│玉里工務│第四區養│勝源營造│璉嶸營造、│211萬元   │
│2 │5日     │段轄區96│護工程處│        │泰亞營造  │          │
│9 │        │年度路面│        │        │          │          │
│  │        │坑洞修補│        │        │          │          │
│  │        │工程    │        │        │          │          │
├─┼────┼────┼────┼────┼─────┼─────┤
│1 │95年12月│花蓮市重│花蓮縣政│萬鑫營造│泰亞營造、│110萬元   │
│3 │6日     │慶街道路│府      │        │勝立營造  │          │
│0 │        │改善工程│        │        │          │          │
├─┼────┼────┼────┼────┼─────┼─────┤
│1 │95年12月│台9線289│第四區養│泰亞營造│勝源營造、│655萬元   │
│3 │8日     │k＋100至│護工程處│        │集英營造  │          │
│1 │        │301k＋40│        │        │          │          │
│  │        │0挖掘路 │        │        │          │          │
│  │        │面整修工│        │        │          │          │
│  │        │程      │        │        │          │          │
├─┼────┼────┼────┼────┼─────┼─────┤
│1 │95年12月│全鄉污水│花蓮縣吉│璉嶸營造│萬鑫營造、│900萬元   │
│3 │8日     │管線單位│安鄉公所│        │泰亞營造、│          │
│2 │        │挖掘道路│        │        │勝立營造  │          │
│  │        │修復工程│        │        │          │          │
├─┼────┼────┼────┼────┼─────┼─────┤
│1 │95年12月│台11丙線│第四區養│泰亞營造│璉嶸營造、│560萬元   │
│3 │13日    │10k至12k│護工程處│        │勝源營造  │          │
│3 │        │＋412挖 │        │        │          │          │
│  │        │掘路面整│        │        │          │          │
│  │        │修工程  │        │        │          │          │
├─┼────┼────┼────┼────┼─────┼─────┤
│1 │95年12月│台11丙線│第四區養│璉嶸營造│璉嶸營造、│806萬元   │
│3 │13日    │13k＋800│護工程處│        │勝源營造  │          │
│4 │        │至15k挖 │        │        │          │          │
│  │        │掘路面修│        │        │          │          │
│  │        │復工程  │        │        │          │          │
├─┼────┼────┼────┼────┼─────┼─────┤
│1 │95年12月│新城鄉  │花蓮縣政│萬鑫營造│泰亞營造、│110萬元   │
│3 │13日    │193線0k │府      │        │勝立營造  │          │
│5 │        │至1k路面│        │        │          │          │
│  │        │改善工程│        │        │          │          │
│  │        │        │        │        │          │          │
├─┼────┼────┼────┼────┼─────┼─────┤
│1 │95年12月│玉里鎮國│花蓮縣政│萬鑫營造│璉嶸營造、│155萬元   │
│3 │20日    │武里道路│府      │        │泰亞營造、│          │
│6 │        │改善工程│        │        │勝立營造  │          │
├─┼────┼────┼────┼────┼─────┼─────┤
│1 │95年12月│吉安鄉  │花蓮縣政│萬鑫營造│璉嶸營造、│222萬元   │
│3 │20日    │193線20k│府      │        │泰亞營造、│          │
│7 │        │至22k路 │        │        │勝立營造  │          │
│  │        │面改善工│        │        │          │          │
│  │        │程      │        │        │          │          │
├─┼────┼────┼────┼────┼─────┼─────┤
│1 │96年1月4│台9線192│第四區養│東鈺營造│泰亞營造、│860萬元   │
│3 │日      │k＋500至│護工程處│（張小燕│璉嶸營造  │          │
│8 │        │196k挖掘│        │）      │          │          │
│  │        │路面整修│        │        │          │          │
│  │        │工程    │        │        │          │          │
├─┼────┼────┼────┼────┼─────┼─────┤
│1 │96年1月4│台8線131│第四區養│泰亞營造│萬鑫營造、│526萬元   │
│3 │日      │k＋100至│護工程處│        │璉嶸營造  │          │
│9 │        │133k＋  │        │        │          │          │
│  │        │700挖掘 │        │        │          │          │
│  │        │路面整修│        │        │          │          │
│  │        │工程    │        │        │          │          │
├─┼────┼────┼────┼────┼─────┼─────┤
│1 │96年1月 │96年市區│花蓮縣花│勝立營造│泰亞營造、│1380萬元  │
│4 │24日    │路面申挖│蓮市公所│        │萬鑫營造  │          │
│0 │        │修補工程│        │        │          │          │
├─┼────┼────┼────┼────┼─────┼─────┤
│1 │96年1月 │193線東 │花蓮縣政│萬鑫營造│泰亞營造、│520萬元   │
│4 │26日    │岸街路面│府      │        │勝立營造  │          │
│1 │        │改善工程│        │        │          │          │
├─┼────┼────┼────┼────┼─────┼─────┤
│1 │96年4月 │玉里鎮中│花蓮縣政│勝源營造│泰亞營造、│252萬元   │
│4 │18日    │山路道路│府      │        │萬鑫營造  │          │
│2 │        │改善工程│        │        │          │          │
├─┼────┼────┼────┼────┼─────┼─────┤
│1 │96年4月 │台9線179│第四區養│萬鑫營造│泰亞營造、│358萬元   │
│4 │18日    │k＋27至 │護工程處│        │璉嶸營造、│          │
│3 │        │179k＋90│        │        │勝源營造  │          │
│  │        │6挖掘路 │        │        │          │          │
│  │        │面修復工│        │        │          │          │
│  │        │程      │        │        │          │          │
├─┼────┼────┼────┼────┼─────┼─────┤
│1 │96年4月 │台11丙線│第四區養│萬鑫營造│泰亞營造、│547萬元   │
│4 │18日    │15k＋471│護工程處│        │璉嶸營造、│          │
│4 │        │至17k＋ │        │        │勝源營造  │          │
│  │        │128挖掘 │        │        │          │          │
│  │        │路面修復│        │        │          │          │
│  │        │工程    │        │        │          │          │
├─┼────┼────┼────┼────┼─────┼─────┤
│1 │96年4月 │193線93k│花蓮縣政│勝源營造│泰亞營造、│368萬     │
│4 │25日    │＋500至 │府      │        │萬鑫營造  │          │
│5 │        │95k＋200│        │        │          │          │
│  │        │路面改善│        │        │          │          │
│  │        │工程    │        │        │          │          │
├─┼────┼────┼────┼────┼─────┼─────┤
│1 │96年4月 │壽豐鄉豐│花蓮縣政│萬鑫營造│勝源營造、│110萬元   │
│4 │25日    │裡村豐坪│府      │        │泰亞營造  │          │
│6 │        │村道路改│        │        │          │          │
│  │        │善工程  │        │        │          │          │
├─┼────┼────┼────┼────┼─────┼─────┤
│1 │96年5月1│吉安鄉道│花蓮縣吉│泰亞營造│勝源營造、│450萬元   │
│4 │日      │路養護工│安鄉公所│        │萬鑫營造  │          │
│7 │        │程      │        │        │          │          │
├─┼────┼────┼────┼────┼─────┼─────┤
│1 │96年5月 │瑞穗鄉  │花蓮縣政│集英營造│泰亞營造、│390萬元   │
│4 │16日    │193線路 │府      │        │齊昱營造  │          │
│8 │        │面改善工│        │        │          │          │
│  │        │程      │        │        │          │          │
├─┼────┼────┼────┼────┼─────┼─────┤
│1 │96年5月 │96年度道│花蓮縣壽│泰亞營造│齊昱營造、│223萬6千元│
│4 │28日    │路橋樑工│豐鄉公所│        │勝源營造  │          │
│9 │        │程道路養│        │        │          │          │
│  │        │護計劃  │        │        │          │          │
├─┼────┼────┼────┼────┼─────┼─────┤
│1 │96年5月 │玉里鎮松│花蓮縣政│泰亞營造│齊昱營造、│104萬5千元│
│5 │30日    │浦里16鄰│府      │        │勝源營造  │          │
│0 │        │道路改善│        │        │          │          │
│  │        │工程    │        │        │          │          │
├─┼────┼────┼────┼────┼─────┼─────┤
│1 │96年6月2│台11線19│第四區養│璉嶸營造│泰亞營造、│850萬元   │
│5 │1日     │k至27k＋│護工程處│        │勝源營造  │          │
│1 │        │200挖掘 │        │        │          │          │
│  │        │路面修復│        │        │          │          │
│  │        │工程    │        │        │          │          │
├─┼────┼────┼────┼────┼─────┼─────┤
│1 │96年7月3│全鄉各村│花蓮縣吉│萬鑫營造│泰亞營造、│500萬元   │
│5 │日      │管線單位│安鄉公所│        │勝源營造  │          │
│2 │        │挖掘道路│        │        │          │          │
│  │        │修復工程│        │        │          │          │
├─┼────┼────┼────┼────┼─────┼─────┤
│1 │96年7月6│96年縣道│花蓮縣花│萬鑫營造│泰亞營造、│142萬元   │
│5 │日      │養護工程│蓮市公所│        │勝源營造  │          │
│3 │        │        │        │        │          │          │
├─┼────┼────┼────┼────┼─────┼─────┤
│1 │96年7月 │玉里鎮大│花蓮縣玉│泰亞營造│勝源營造、│734萬元   │
│5 │10日    │禹往赤柯│里鎮公所│        │齊昱營造  │          │
│4 │        │山道路景│        │        │          │          │
│  │        │觀工程  │        │        │          │          │
├─┼────┼────┼────┼────┼─────┼─────┤
│1 │96年7月 │台8線177│第四區養│勝源營造│璉嶸營造、│278萬5千元│
│5 │13日    │k＋860至│護工程處│        │泰亞營造  │          │
│5 │        │179k＋29│        │        │          │          │
│  │        │0挖掘路 │        │        │          │          │
│  │        │面整修工│        │        │          │          │
│  │        │程      │        │        │          │          │
├─┼────┼────┼────┼────┼─────┼─────┤
│1 │96年7月 │96年度瑞│花蓮縣瑞│泰亞營造│勝源營造、│150萬元   │
│5 │17日    │穗鄉道養│穗鄉公所│        │齊昱營造  │          │
│6 │        │護工程  │        │        │          │          │
├─┼────┼────┼────┼────┼─────┼─────┤
│1 │96年7月 │玉里鎮道│花蓮縣玉│泰工營造│勝源營造、│188萬元   │
│5 │17日    │養護工程│里鎮公所│        │齊昱營造  │          │
│7 │        │        │        │        │          │          │
├─┼────┼────┼────┼────┼─────┼─────┤
│1 │96年8月 │193線精 │花蓮縣政│東鈺營造│泰亞營造、│280萬元   │
│5 │15日    │美路至華│府      │（張小燕│齊昱營造  │          │
│8 │        │東橋頭路│        │）      │          │          │
│  │        │面改善工│        │        │          │          │
│  │        │程      │        │        │          │          │
├─┼────┼────┼────┼────┼─────┼─────┤
│1 │96年10月│美崙兼和│經濟部工│璉嶸營造│泰亞營造、│268萬8千元│
│5 │12日    │平及光華│業局美崙│        │勝源營造  │          │
│9 │        │工業區部│工業區服│        │          │          │
│  │        │分道路AC│務中心  │        │          │          │
│  │        │刨除鋪設│        │        │          │          │
│  │        │及槽化島│        │        │          │          │
│  │        │縮減工程│        │        │          │          │
├─┼────┼────┼────┼────┼─────┼─────┤
│1 │96年10月│台9線162│第四區養│泰亞營造│璉嶸營造、│392萬1千元│
│6 │17日    │k＋350至│護工程處│        │勝源營造  │          │
│0 │        │至164k＋│        │        │          │          │
│  │        │350路面 │        │        │          │          │
│  │        │整修工程│        │        │          │          │
├─┼────┼────┼────┼────┼─────┼─────┤
│1 │96年10月│壽豐村11│花蓮縣壽│集英營造│泰亞營造、│147萬6千元│
│6 │23日    │及20鄰環│豐鄉公所│        │勝源營造  │          │
│1 │        │境設施改│        │        │          │          │
│  │        │善工程  │        │        │          │          │
└─┴────┴────┴────┴────┴─────┴─────┘

司法院資訊處製作；財團法人民間司法改革基金會備份。
